臺灣高等法院高雄分院刑事裁定　　　　　100年度抗字第235號
抗　告　人
即自訴人　　程陳群英
被　　　告　永豐證券投資信託有限公司
　　　　　　黃淑香
上列抗告人因背信案件，不服臺灣高雄地方法院中華民國100 年
8 月31日裁定（100 年度審自字第1 號），提起抗告，本院裁定
如下：
    主  文
抗告駁回。
    理  由
一、本件抗告意旨略以：抗告人即自訴人程陳群英於100 年1 月
    11日，具狀向原審法院自訴永豐證券投資信託有限公司及黃
    淑香涉犯背信罪。原審法院以自訴人逾期未委任律師為自訴
    代理人，於100 年2 月18日判決自訴不受理，自訴人對該不
    受理判決提起上訴，又遭原審法院裁定駁回上訴，自訴人因
    而提起抗告，請求撤銷原裁定等語。
二、按上訴期間為10日，自送達判決後起算；原審法院認為上訴
    不合法律上之程式或法律上不應准許或其上訴權已經喪失者
    ，應以裁定駁回之，刑事訴訟法第349 條前段、第362 條前
    段分別定有明文；又刑事訴訟法第62條規定送達文書準用民
    事訴訟法之規定，而依民事訴訟法第138 條第2 項規定，寄
    存送達，自寄存之日時起，經10日發生效力。
三、本件自訴人程陳群英於100 年4 月25所具同年月26日遞交原
    審法院之書狀，雖記載為「刑事請求之訴狀」，然自訴人於
    原審同年5 月26日訊問時，已陳明係對原審前因其逾期未委
    任律師為代理人而為不受理判決表示不服，是依自訴人之真
    意，實係對原審所為上開不受理判決不服而提起上訴，合先
    敘明。
四、本件自訴人未依刑事訴訟法第319 條第2 項規定委任律師為
    自訴代理人，經原審法院於100 年1 月20日裁定命補正，自
    訴人逾期仍未補正，原審法院乃於100 年2 月18日依刑事訴
    訟法第329 條第2 項規定諭知不受理判決，判決書並向被告
    位在高雄市左營區○○○路827 之1 號之住所為送達，因未
    獲會晤上訴人亦無受領文書之同居人或受僱人，而於100 年
    2 月24日將該判決書寄存在高雄市政府警察局左營分局左營
    派出所為寄存送達，有原審法院上開刑事判決及送達證書附
    卷可稽（原審卷第13、16頁），依前開說明，自寄存送達之
    日（即100 年2 月24日）經10日發生效力，並自送達生效（
    即100 年3 月6 日）之翌日起算上訴期間10日，則本件上訴
    期間應至100 年3 月16日屆滿，上訴人遲至100 年4 月26日
    始向原審法院提起上訴，此有蓋印原審法院收文戳章之書狀
    在卷為憑（原審卷第20、21頁），顯已逾法定上訴期間，其
    上訴即屬違背法律上之程式，原審因而依刑事訴訟法第362
    條裁定駁回其上訴，核無違誤，本件抗告並無理由，應予駁
    回。
五、據上論結，應依刑事訴訟法第412 條，裁定如主文。
中    華    民    國  100     年    10   月    19    日
                  刑事第十庭    審判長法  官  陳中和
                                      法  官  邱永貴
                                      法  官  蔡國
以上正本證明與原本無異。
不得再抗告。
中    華    民    國  100     年    10   月    19    日
                                      書記官  周青玉